---
title: "Analyse des caractéristiques géographiques du réseau hydrographique et des bassins versant côtiers bretons"
author: "jo"
date: "2023-07-26"
output: word_document
---

```{r setup, include=FALSE}
knitr::opts_chunk$set(echo = FALSE)
```

## Chargement des packages et des données

```{r}
library(tidyverse)
library(sf)
load(file = "outputs/bv_atlas.RData")
```
## Analyse du réseau hydrographique

Le réseau hydrographique breton issu de la BD Topage couvre un linéaire de 47804 km, dont 21 567 km considérés comme permanents.

La distribution de ces tronçons selon l’ordination de Strahler est la suivante :
```{r}
histo_lineaire_persistance_rang
```

## Analyse des bassins versant côtiers

Ce linéaire hydrographique complet se réparti en 1751 fleuves côtiers (904 si l'on écarte les tronçons intermittents), de taille et de surface de bassin versant très variables :

### Répartition selon la surface

La surface moyenne de ces 1751 bassins versants est de 1705 ha, pour une surface médiane de 70 ha.
Ils se distribuent de la manière suivante :

```{r}
histo_surface_bv
```

Si l'on écarte les tronçons intermittents, il subsiste 904 bassins versants, dont la surface moyenne est de 3243 ha, pour une surface médiane de 195 ha.
Ils se distribuent de la manière suivante :

```{r}
histo_surface_bv_permanent
```

### Répartition selon le linéaire hydrographique

Le réseau hydrographique complet de chacun de ces bassins a une longueur moyenne de 27,3 km et une longueur médiane de 0,9 km.
La distribution des bassins versant selon la longueur de leur réseau hydrographique est la suivante :

```{r}
histo_lineaire_bv
```

Si l'on écarte les tronçons intermittents, la longueur moyenne de ce réseau hydrographique est de 23,9 km et sa longueur médiane 1,2 km.
La distribution des bassins versant selon la longueur de leur réseau hydrographique est la suivante :

```{r}
histo_lineaire_permanent_bv
```

## Répartition selon le taux de drainage

Le rapport de la longueur du réseau hydrographique sur la surface permet de calculer le taux de drainage d'un bassin versant.

La répartition des 1751 bassins versants selon leur taux de drainage est la suivante :


```{r}
histo_tx_drainage_bv
```

Si l'on écarte les tronçons intermittents, la répartition des 904 bassins versants selon leur taux de drainage est la suivante :

```{r}
histo_tx_drainage_bv_permanent
```
